臺北高等行政法院裁定
　　　　　　　　　　　　　　　　　　 94年度訴字第642號
原　　　告　甲○○　　　　送達.
被　　　告　公務人員保障暨培訓委員會
代　表　人　周弘憲（主任委員）
訴訟代理人　乙○○
上列當事人間因獎懲等事件，原告提起行政訴訟，本院裁定如下
：
    主　文
原告之訴駁回。
訴訟費用由原告負擔。
    理　由
一、按「起訴不合程式或不備其他要件者，行政法院應以裁定駁
    回之」行政訴訟法第107條第1項第10款定有明文。
二、本件原告為國立臺北商業技術學院組員，因該校認其不依正
    當管道申訴，連續濫發存證信函並自訴長官、考績委員會委
    員等人偽造文書罪，違反紀律，損害公務人員聲譽，有確實
    證據，以90年12月25日90北商技人字第5390號令核予記一大
    過懲處。原告不服，循序提起復審（應為申訴）、再復審（
    應為再申訴），經被告以91年11月12日91公申決字第0285號
    再申訴決定駁回確定。惟原告仍不服，對該再申訴決定，提
    起訴願，經訴願決定不受理，遂提起行政訴訟。
三、按公務人員保障法（下稱保障法）第1條規定：「為保障公
    務人員之權益，特制定本法。本法未規定者，適用其他有關
    法律之規定。」有關公務人員權益之救濟，保障法已有特別
    規定，公務人員如認其權益遭受損害而欲請求救濟，自應優
    先依保障法所定之程序處理。又「公務人員權益之救濟，依
    本法所定復審、申訴、再申訴之程序行之。」為同法第4條
    第1項所明定，可知公務人員權益保障事件之救濟途徑分為
    ：復審與申訴、再申訴二種不同程序。又依保障法第77條第
    1項：「公務人員對於服務機關所為之管理措施或有關工作
    條件之處置認為不當，致影響其權益者，得依本法提起申訴
    、再申訴。」第78條第1項：「提起申訴，應向服務機關為
    之。不服服務機關函復者，得於復函送達之次日起30日內，
    向保訓會提起再申訴。」第83條第6款：「．．．對於保訓
    會所為再申訴之決定不得以同一事由復提再申訴。」第91條
    第1項：「保訓會所為保障事件之決定確定後，有拘束各關
    係機關之效力；．．．。」等規定，及同法第84條並未準用
    第72條之規定，被告係再申訴事件之最終審理機關，一經該
    會為再申訴決定，事件即告確定，不得以同一事由更為爭執
    。
四、經查，本件原告訴之聲明業經原告於94年8月31日本院準備
    程序陳明其請求為（一）訴願決定（考試院93年12月28日訴
    願決定）、原處分機關函（被告93年11月2日公保字第
    0930009421號函之訴願答辯書）及再申訴決定（91公申決字
    第285號再申訴決定）均撤銷。（二）被告將判決書登五大
    報道歉及判賠新台幣五百萬元及遲延利息，有本院94年8月
    31日準備程序筆錄可稽。
五、關於原告第1項訴之聲明部分：
    查被告93年11月2日公保字第0930009421號函，係就原告所
    提起之訴願所為答辯書，並非行政處分，原告請求撤銷，顯
    有誤會；至於原告請求撤銷被告91公申決字第285號再申訴
    決定、考試院93年12月28日訴願決定部分，依首開說明，再
    申訴事件一經被告為再申訴決定，事件即告確定，原告不得
    對本件再申訴決定提起行政爭訟，訴願決定為訴願不受理之
    決定，並無不合，原告起訴為不合法，應予駁回。
六、關於原告第2項訴之聲明，請求被告將判決書登五大報道歉
    及判賠新台幣500萬元及遲延利息部分：
    經本院闡明，原告係請求國家賠償，合先敘明。經查，原告
    雖得依行政訴訟法第7條，於本件行政訴訟中合併請求國家
    賠償，惟原告之第1項聲明請求部分為不合法已如上述，則
    其合併請求國家賠償部分，亦為不合法，應併予駁回。
七、從而，本件原告起訴為不合法，應予駁回，其實體上之主張
    即無審究必要，併此敘明。
據上論結，本件原告之訴為不合法，依行政訴訟法第107條第1項
第10款、第104條、民事訴訟法第95條、第78條，裁定如主文。
中　　華　　民　　國　　94　　年　  11　　月　 21  　 日
                             第五庭審判長法  官   張瓊文
                                         法  官　 蕭忠仁
                                         法  官　 黃清光
上為正本係照原本作成。
如不服本裁定，應於送達後10日內向本院提出抗告狀（須按他造
人數附繕本）。
中　　華　　民　　國　　94　　年　  11　　月　 21  　 日
                                         書記官   楊子鋒
